【裁判字號】    98,交聲,456
【裁判日期】    980515
【裁判案由】    違反道路交通管理處罰條例聲明異議
【裁判全文】
臺灣士林地方法院交通事件裁定         98年度交聲字第456號
原處分機關  臺北市交通事件裁決所
異  議  人  甲○○
即受處分人
                      號9樓
上列受處分人因違反道路交通管理處罰條例案件，對於臺北市交
通事件裁決所於民國98年4 月13日所為之處分（原處分案號：北
市裁罰字第裁22-AOOYRR416號），聲明異議，本院裁定如下：
    主  文
異議駁回。
    理  由
一、按黃實線設於路側者，用以禁止停車，道路交通標誌標線號
    誌設置規則第149 條第1 項第1 款第4 目定有明文；又設有
    禁止停車標誌、標線之處所不得停車，道路交通安全規則第
    112 條第1 項第4 款亦有明文。次按在設有禁止停車標誌、
    標線之處所停車者，處新臺幣（下同）600 元以上1,200 元
    以下罰鍰，道路交通管理處罰條例第56條第1 項第4 款復有
    明文。
二、原處分意旨略以：異議人即受處分人甲○○所有車牌號碼75
    11-EU 號自用一般小客車，於民國98年3 月1 日下午1 時22
    分許，停放於臺北市○○區○○路2 段周邊設有禁止停車標
    誌、標線之處所，為臺北市政府警察局交通警察大隊（下稱
    舉發機關）員警發現，以拍照方式存證，並以受處分人有違
    反道路交通管理處罰條例第56條第1 項第4 款規定之行為，
    掣發臺北市政府警察局98年3 月1 日掌電字第AOOYRR416 號
    舉發違反道路交通管理事件通知單予以舉發，嗣受處分人於
    應到案日期前到案，經原處分機關函請舉發機關調查結果，
    仍認受處分人有上開違規行為，原處分機關乃依道路交通管
    理處罰條例第56條第1 項第4 款及違反道路交通管理事件統
    一裁罰基準表等規定，於98年4 月13日以北市裁罰字第裁22
    -AOOYRR416號裁決書裁處受處分人900元罰鍰。
三、聲明異議意旨略以：受處分人並不否認於前揭時間將其車輛
    停放於上開地點，惟當日曾電詢員警該劃黃線處是否可停車
    ，員警僅答沒有標示不可停車處便可停車，未明確告知不得
    停車云云。
四、經查：
  (一)受處分人有於98年3 月1 日下午1 時22分許，將其所有之車
    牌號碼7511-EU 號自用一般小客車，停放在臺北市○○區○
    ○路2 段周邊路面邊線劃有黃色實線路段之違規事實，為受
    處分人所不否認，並有臺北市政府警察局交通警察大隊98年
    5 月11日北市警交大執字第09831623800 號函所檢附之採證
    照片2 張附卷可稽，是受處分人確實有於上開時間，將其所
    有之汽車停放於上述地點之違規事實，應堪認定。
  (二)又黃實線設於路側者，用以禁止停車；設有禁止停車標誌、
    標線之處所不得停車等，為道路交通標誌標線號誌設置規則
    、道路交通安全規則所明文規範，受處分人為領有駕駛執照
    之人，不得諉為不知。且上開違規路段並未在禁停黃線假日
    彈性開放停車路段之範圍，違規路段更無設置彈性開放停車
    之標誌，亦有前開臺北市政府警察局交通警察大隊函文暨所
    附禁停黃線假日彈性開放停車路段彙整表、採證照片等在卷
    可參，受處分人雖辯稱經電詢員警後員警告知可停放該處云
    云，然此已經臺北市政府警察局交通警察大隊以98年3 月24
    日北市警交大執字第09836570900 號函覆確認僅告知受處分
    人應依標誌、標線停放車輛，亦有該函文可參。是受處分人
    前揭所辯，顯不足採。
五、綜上所述，受處分人確有於前揭時、地在設有禁止停車標線
    之處所停車之違規行為，從而原處分機關依道路交通管理處
    罰條例第56條第1 項第4 款之規定，裁處受處分人罰鍰900
    元，核無違誤，本件受處分人之異議為無理由，應予駁回。
據上論斷，依道路交通案件處理辦法第19條，裁定如主文。
中    華    民    國    98    年    5     月    15    日
                  交通法庭法  官  黎惠萍
以上正本證明與原本無異
如不服本裁定應於送達後5日內向本院提出抗告狀
                          書記官  林志忠
中    華    民    國    98    年    5     月    15    日


司法院資訊處製作；財團法人民間司法改革基金會備份。
